【裁判字號】    95,訴,1311
【裁判日期】    951110
【裁判案由】    妨害自由等
【裁判全文】
臺灣臺南地方法院刑事判決          95年度訴字第1311號
公  訴  人  臺灣臺南地方法院檢察署檢察官
被      告  丙○○
                      )
指定辯護人  本院公設辯護人  甲○○
上列被告因妨害自由等案件，經檢察官提起公訴（95年度偵字第
12353號）及移送併辦（95年度偵字第13186號），被告就被訴事
實為有罪之陳述，本院裁定進行簡式審判程序後判決如下：
    主  文
丙○○連續攜帶兇器毀壞門扇竊盜，累犯，處有期徒刑壹年貳月
，螺絲起子參支、活動扳手壹支、老虎鉗壹支均沒收，並應於刑
之執行前令入勞動場所強制工作貳年；又私行拘禁，剝奪人之行
動自由，累犯，處有期徒刑壹年，行動電話壹支（號碼為000000
0000）沒收；又意圖為自己不法之所有，以恐嚇使人將本人之物
交付未遂，累犯，處有期徒刑肆月，行動電話壹支（號碼為0000
000000）沒收；又毀損他人自用小客擋風玻璃車及車窗玻璃各壹
片，累犯，處有期徒刑肆月，鐵棍貳支、行動電話壹支（號碼為
0000000000）均沒收；又連續以加害生命、身體之事恐嚇他人，
致生危害於安全，處有期徒刑參月，紅色油漆參瓶、行動電話壹
支（號碼為0000000000）沒收；又對於公務員依法執行職務時，
施強暴，累犯，處有期徒刑肆月。應執行有期徒刑參年，螺絲起
子參支、活動扳手壹支、老虎鉗壹支、行動電話貳支（號碼為
0000000000、0000000000）、鐵棍貳支、紅色油漆參瓶均沒收。
並於並應於刑之執行前令入勞動場所強制工作貳年。
    事實及理由
一、本件犯罪事實除犯罪事實三第七行，關於毀損乙○○車窗之
    時間，原記載「95年5月21日某時」，應補充為「95年5月21
    日19時35分許」，地點原記載「臺南縣仁德鄉○○路」，應
    補充為「仁德鄉○○路○段與信義南路口」，其餘犯罪事實
    及證據均引用檢察官起訴書之記載。
二、論罪科刑
（一）按被告行為後，刑法及刑法施行法業於九十四二月二日經
      總統以華總一義字第０九四０００一四九０一號令修正公
      布，並於九十五年七月一日施行，參酌最高法院九十五年
      五月二十三日刑事庭第八次會議決議，新刑法第二條第一
      項之規定，係規範行為後法律變更所生新舊法律比較適用
      之準據法，於新刑法施行後，應適用新刑法第二條第一項
      之規定，為「從舊從輕」之比較。雖九十五年七月一日修
      正施行之刑法，已刪除第五十六條連續犯之規定，此刪除
      雖非犯罪構成要件之變更，但顯已影響行為人刑罰之法律
      效果，自屬法律有變更，依新法第二條第一項規定，比較
      新、舊法結果，仍應適用較有利於被告之行為時法律即舊
      法論以連續犯。
（二）修正後之刑法已刪除牽連犯之規定，則所犯上述各罪依新
      法應按數罪併罰之規定分論併罰。比較新舊法之規定，修
      正後之規定並非較有利於被告，依刑法第二條第一項之規
      定，應適用行為時之法律，即適用修正前刑法第五十五條
      牽連犯之規定，從一重之罪處斷。
（三）於五年以內再故意犯本件有期徒刑以上之罪，不論依修正
      前之刑法第四十七條，或修正後之刑法第四十七條第一項
      之規定，均構成累犯，對被告而言並無有利或不利之情形
      ，自不生新舊法比較之問題，應逕依修正前之刑法第四十
      七條，論以累犯，並加重其刑。
（四）修正前刑法第五十一條規定：「數罪併罰，分別宣告其罪
      之刑，依左列各款定其應執行者：」其中第五款規定：「
      宣告多數有期徒刑者，於各刑中之最長期以上，各刑合併
      之刑期以下，定其刑期。但不得逾二十年。」修正後刑法
      第五十一條第五款規定：「宣告多數有期徒刑者，於各刑
      中之最長期以上，各刑合併之刑期以下，定其刑期。但不
      得逾三十年。」比較結果，修正後刑法並非較有利於行為
      人，依刑法第二條第一項前段之規定，仍應依修正前刑法
      ，定其應執行之刑。
（五）被告於犯罪事實一即起訴書附表所載各次竊盜犯行，編號
      一係犯刑法第三百二十第一項之普通竊盜罪，編號二係犯
      刑法第三百二十一條第一項第二、三款之攜帶兇器毀壞門
      扇竊盜罪，編號三係犯同條項第二款踰越安全設備竊盜罪
      ，編號四係犯同條項第二款之毀壞安全設備竊盜罪，編號
      五、六、七均係犯同條項第三款之攜帶兇器竊盜罪，其所
      為各次竊盜犯行，時間緊接，手法相同，所犯又係構成要
      件相同之罪名，顯係基於概括犯意所為，應依修正施行前
      連續犯之規定，從一重論以一攜帶兇器毀壞門扇竊盜一罪
      ，並依法加重其刑。
（六）被告犯罪事實二所為，係犯刑法第三百零五條之恐嚇危害
      安人罪及第三百零二條第一項之私行拘禁罪，被告以加害
      戊○○家人之事項，恐嚇其外出，目的是將其拘禁於被告
      所駕之車上，被告所犯二罪間有方法目的之牽連關係，應
      從一重之私行禁罪論處。
（七）被告於犯罪事實三，於五月十一日以電話向丁○○恐嚇取
      財未遂部分，係犯刑法第三百四十六條第三項、第一項之
      恐嚇取財未遂罪。此部分被告縱有多次撥打之行為，惟並
      非丁○○付款後，再另行恐嚇，應屬原來恐嚇取財犯意之
      接續進行，為接續犯實所上一罪，公訴人認被告係基於概
      括犯意所為，尚難採取。被告於五月二十一日毀損乙○○
      車輛窗戶，所為另犯刑法第三百五十四條之毀損罪。又在
      五月三十一日以電話簡訊傳送加害戊○○家人之事恐嚇戊
      ○○，並前往戊○○住處潑灑紅色油漆之犯行，另犯刑法
      第三百零五條之恐嚇危害安全罪。被告此部分恐嚇危害安
      全犯行，與五月九日被告恐嚇戊○○之目的在脅迫戊○○
      要外出與被告見面不同，且相距二十餘日，難認係基於概
      括犯意所為，公訴人認此部分與前揭犯罪事實二之恐嚇危
      害安全犯行有連續犯裁判上一罪，亦難採認。被告著手於
      嚇取財犯行，未生犯罪之結果，為未遂犯，應依法減輕其
      刑。被告於六月二日在警員緝捕時，當場施強暴，所為另
      犯刑第一百三十五條第一項之妨害公務罪。被告於犯罪事
      實三所犯上開各罪，犯意各別，罪名不同，應予分論併罰
      。
（八）被告有如犯罪事實欄所載犯罪科刑執行情形，有其前案紀
      錄表在卷可按，其於有期徒刑執行完畢後，五年內再犯有
      其刑以上之本案各罪，均為累犯，關於加重竊盜及恐嚇危
      害安全二罪，應依修正前刑法第四十七條之規定，依法遞
      加重其刑。恐嚇取財未遂部分，並先加後減。
（九）審酌被告素行不佳，有多次竊盜前科，有其前案紀表在卷
      可稽，再有本件多次竊盜行為，且有竊盜惡習；其因被害
      人戊○○欲與其分手，竟以恐嚇手段要脅其出外，再將其
      私行拘禁數日，事後更以激烈手段，危及戊○○之家人，
      對其大姊恐嚇取財，毀損丁○○所搭之車輛，更前往戊○
      ○住處潑灑紅色油漆，造成戊○○精神崩潰，所生危害不
      可謂不大。惟其事後尚能坦承犯行，深表悔意，當庭向丁
      ○○表示歉意，並保證不再騷擾戊○○一家人，態度良好
      等一切情狀，就其所犯數罪，分別量處如主文所示之刑，
      並定其應執行刑。
（十）扣案螺絲起子三支、活動扳手一支、老虎鉗一支為其所有
      供犯罪所用之物，行動電話二支（號碼為0000000000 、
      0000000000）及紅色油漆三瓶分別為其恐嚇犯行所用及預
      備之物，均經其供明在卷應依法宣告沒收。鐵棍二支，被
      告雖否認係其供本件毀損所用之物，惟既經在其車上為警
      查獲，本院認仍屬其預供犯罪所用之物，亦宣告沒收。
（十一）另查被告曾於八十七年間因竊盜案件經本院判處有期徒
        刑四年，並於刑前強制工作三年確定，並於九十四年一
        月十二日縮刑期滿執行完畢；出監年餘即再於九十五年
        三月間起再犯本件竊盜犯行（竊盜七件），由其犯時間
        之密接（出監不久即再犯）、行竊次數之多，足見被告
        顯有竊盜之犯罪習慣，非予矯治將難以適應正常之社會
        生活。爰依竊盜犯贓物犯保安處分條例第三條第一項之
        規定，諭知被告應於刑之執行前，令入勞動場所強制工
        作二年，以矯正其惡習。
（十二）併案部分與本件犯罪事實三前半段相同，為同一事實，
        本院自得併予審理，附此敘明。
三、據上論斷，應依刑事訴訟法第二百七十三條之一第一項、第
    二百九十九條第一項前段、刑法第二條第一項前段、修正前
    第五十六條、第三百二十一條第一項第二、三款、第三百零
    二條第一項、第三百四十六條第三項、第一項、第三百五十
    四條、第三百零五條、第一百三十五條第一項、修正前第四
    十七條第一項、修正前第五十一條第五款、第三十八條第一
    項第二、三款，罰金罰鍰提高標準條例第一條前段、刑法施
    行法第一條之一，竊盜犯贓物犯保安處分條例第三條第一項
    、第四條、第五條第一項前段，判決如主文。
中    華    民    國    95    年    11    月    10    日
                  刑事第十二庭  法  官  陳振謙
以上正本證明與原本無異。
不得上訴。
                                書記官  陳著振
中    華    民    國    95    年    11    月    14    日
附錄本判決論罪科刑法條：
中華民國刑法第321條
（加重竊盜罪）
犯竊盜罪而有左列情形之一者，處 6 月以上、 5 年以下有期徒
刑：
一  於夜間侵入住宅或有人居住之建築物、船艦或隱匿其內而犯
    之者。
二  毀越門扇、牆垣或其他安全設備而犯之者。
三  攜帶兇器而犯之者。
四  結夥三人以上而犯之者。
五  乘火災、水災或其他災害之際而犯之者。
六  在車站或埠頭而犯之者。
前項之未遂犯罰之。
中華民國刑法第302條
（剝奪他人行動自由罪）
私行拘禁或以其他非法方法，剝奪人之行動自由者，處 5 年以
下有期徒刑、拘役或 3 百元以下罰金。
因而致人於死者，處無期徒刑或 7 年以上有期徒刑，致重傷者
，處 3 年以上十年以下有期徒刑。
第 1 項之未遂犯罰之。
中華民國刑法第346條
（單純恐嚇罪）
意圖為自己或第三人不法之所有，以恐嚇使人將本人或第三人之
物交付者，處6月以上5年以下有期徒刑，得併科1千元以下罰金
。
以前項方法得財產上不法之利益，或使第三人得之者，亦同。
前二項之未遂犯罰之。
中華民國刑法第354條
（毀損器物罪）
毀棄、損壞前二條以外之他人之物或致令不堪用，足以生損害於
公眾或他人者，處2年以下有期徒刑、拘役或5百元以下罰金。
中華民國刑法第305條
（恐嚇危害安全罪）
以加害生命、身體、自由、名譽、財產之事，恐嚇他人致生危害
於安全者，處2年以下有期徒刑、拘役或3百元以下罰金。
中華民國刑法第135條
（妨害公務執行及職務強制罪）
對於公務員依法執行職務時，施強暴脅迫者，處 3 年以下有期徒刑、拘役
或 3 百元以下罰金。
意圖使公務員執行一定之職務或妨害其依法執行一定之職務或使公務員辭
職，而施強暴脅迫者，亦同。
犯前二項之罪，因而致公務員於死者，處無期徒刑或 7 年以上有期徒刑；
致重傷者，處 3 年以上、 10 年以下有期徒刑。


司法院資訊處製作；財團法人民間司法改革基金會備份。
